臺灣高等法院刑事判決　　　　　　　　 94年度上易字第642號
　　上　訴　人
　　即　被　告　甲○○
　　選任辯護人　劉立恩　律師
　　　　　　　　江珊如　律師
上列上訴人因違反電子遊戲場業管理條例案件，不服台灣台北地
方法院93年度易字第1549號，中華民國94年3月21日第一審判決
（起訴案號：台灣台北地方法院檢察署93年度偵字第15275號）
，提起上訴，本院判決如下：
    主  文
原判決撤銷。
甲○○違反未依電子遊戲場業管理條例規定辦理營利事業登記者
，不得經營電子遊戲場業之規定，處有期徒刑肆月，如易科罰金
，以佰元折算壹日。
    事  實
一、甲○○係臺北市○○區○○路2段244巷12號1樓財興企業社
    （獨資商社，招牌：「老沃娃娃屋」）負責人，明知未依電
    子遊戲場業管理條例規定，辦理營利事業登記，不得經營電
    子遊戲場業，竟自民國（下同）93年7月28日起，未辦理電
    子遊戲場業之營利事業登記，即在前開財興企業社內，設置
    其所有，利用電子操縱以顯示聲光影像、圖案、動作之電子
    遊戲機「金如意景品販賣機」（業經改裝）3臺，供不特定
    顧客以兌換代幣投入機具內之方式把玩，而經營電子遊戲場
    業務。嗣於同年8月5日下午4時20分許，為臺北市政府警察
    局刑事警察大隊當場查獲。
二、案經臺北市政府函請臺灣臺北地方法院檢察署檢察官偵查起
    訴。
    理  由
一、前開事實，業據被告於本院審理時坦承不諱，並經證人聞濟
    於警訊時證述明確，復有財興企業社營利事業登記證、臺
    北市政府警察局刑事警察大隊臨檢紀錄表（見偵查卷第6、4
    頁）及經濟部90年11月12日經商字第09009014690號函附卷
    可稽。
二、證人聞濟於警訊時已證稱：現場擺放之「金如意景品販賣
    機」，把玩之方式為即係俗稱之彈珠機臺，代幣投入後，即
    可把玩彈珠進入孔洞後，便會出現數字，累積數字連成一排
    ，迄連成三排後即可得分，分數會顯示螢幕，累積不同分數
    達一定方可兌換娃娃等獎品等語（見偵查卷第8頁）。雖其
    於原審審理時翻異前詞，否認有兌換獎品情事，證稱：伊當
    場把玩者，僅投幣即有獎品娃娃，後才附贈遊戲，針對兌換
    獎品之筆錄更有與員警發生衝突等語，且就累積分數乙節先
    稱：現場機臺雖可交叉連線、累積分數，但分數僅為個人成
    就感，與兌換獎品無關等語（見原審卷第34頁），嗣改稱：
    現場螢幕上並無任何顯示之累積分數等語（見原審卷35 頁
    ）。然證人聞濟之警訊筆錄製作過程平和，業經證人即現
    場處理、製作筆錄員警李金水於原審證述明確，且經原審勘
    驗現場蒐證光碟片，結果顯示：(1)現場證人聞濟把玩之機
    臺，即有累積連線分數之燈光顯示，機臺並無任何可選擇「
    娃娃」之處，且證人聞濟雖於現場把玩，惟身旁並無擺放
    任何「娃娃獎品」。(2)證人聞濟之警訊筆錄為警確實記載
    正確，現場機臺之把玩方式，亦為證人聞濟主動提示告知
    而詳細記載等情，有原審94年3月7日勘驗筆錄及翻拍機臺照
    片7幀在卷可稽，足認證人聞濟於警訊證述之真實性，是
    以證人聞濟之警訊筆錄，雖與審判中不符，然其先前之陳
    述具有較可信之特別情況，且為證明犯罪事實存否所必要，
    依刑事訴訟法第159條之2之規定，當有證據能力，得作為證
    據，其於原審之證述不可採。是依前開證人聞濟警訊證述
    、現場蒐證光碟翻拍照片，足見前開機臺把玩方式即為俗稱
    之「彈珠台」，具有「射倖性」，且所得之分數得作為兌換
    獎品之憑證。
三、現場擺放之彈珠台係電子遊戲機乙節，亦據證人即臺北市政
    府商業管理處第三科承辦人周麗貞證稱：以證人提及打完彈
    球台可以累計積分、兌換獎品方式，依此即可認定被告店內
    擺設之機台已經過改變與原核准機型不同，具有射倖性，為
    電子遊戲機等語明確。
四、卷附經濟部93年10月13日經商字第09302168640號函亦認定
    ：「說明三、．．．押分啟動後，會有16顆鐵珠掉落面板，
    啟動打擊器將鐵珠打擊出去，面板共有16個洞（1至16號）
    ，鐵珠掉落幾號面板，該號即代表取得，取得任4個號碼連
    線，再按連線多寡中獎得分，與一般俗稱之彈珠台相同．．
    ．。上開委員會對於俗稱之．．．『彈珠台』．．．等機具
    ，均評鑑為『娛樂類』電子遊戲機」（見偵查卷第32頁背面
    ），足見被告擺放供現場不特定人把玩之機臺，係屬電子遊
    戲場業管理條例所稱之電子遊戲機無疑。
五、綜上所述，本件被告擺放電子遊戲機具供不特定人把玩以營
    利，其經營電子遊戲場業，事證明確，犯行洵堪認定。
六、按被告未依規定辦理營利事業登記，即擺設電子遊戲機供不
    特定客人把玩，擅自經營電子遊戲場業，核其所為，係違反
    電子遊戲場業管理條例第15條之規定，應依同條例第22條規
    定處罰。
七、原審因予論罪科刑，固非無見。惟查：被告於現場擺放之機
    臺僅有3臺，擺放之時間非長，且衡諸被告犯罪之動機、目
    的、犯罪之手段、品行、智識程度、犯罪所生之損害以及犯
    罪後於本院坦承犯行，悔意甚殷，態度良好，情節非重，乃
    原審量處被告有期徒刑8月，殊嫌過重。被告上訴意旨，執
    此指摘原判決量刑過重，為有理由，應予撤銷改判。爰審酌
    被告犯罪之前開一切情狀，量處如主文第2項所示之刑，並
    諭知易科罰金之折算標準。現場擺放之「變異體金如意景品
    販賣機」3臺，非屬違禁物，且未扣案，被告亦供稱：前開
    機台已經轉售他人等語（見原審卷第15頁），無法證明仍屬
    存在，乃不予宣告沒收。
據上論斷，應依刑事訴訟法第369條第1項前段、第364條、第299
條第1項前段，電子遊戲場業管理條例第15條、第22條，刑法第
11條前段，第41條第1項前段，罰金罰鍰提高標準條例第1條前段
、第2條，判決如主文。
本案經檢察官呂光華到庭執行職務。
中　　華　　民　　國　　94　　年　　7　　月　　20　　日
　　　　　　　　　刑事第二十庭  審判長法　官  陳貽男
　　　　　　　　　　　　　　    　　  法　官  李世貴
　　　　　　　　　　　　　　　　      法　官  高明哲
以上正本證明與原本無異。
不得上訴。
                                      書記官  李垂福
中　　華　　民　　國　　94　　年　　7　　月　　21　　日
附錄：本案論罪科刑法條全文
電子遊戲場業管理條例第22條
違反第15條規定者，處行為人1 年以下有期徒刑、拘役或科或併
科新臺幣50萬元以上250 萬元以下罰金。
電子遊戲場業管理條例第15條
未依本條例規定辦理營利事業登記者，不得經營電子遊戲場業。
